【裁判字號】    99,簡抗,45
【裁判日期】    991221
【裁判案由】    償還委任費用
【裁判全文】
臺灣臺北地方法院民事裁定              99年度簡抗字第45號
抗  告  人  陳映晴
上列抗告人與相對人鄭淵仁間請求償還委任費用事件，抗告人對
於民國99年10月6日本院臺北簡易庭99年度北簡字第15715號裁定
提起抗告，本院裁定如下：
    主  文
抗告駁回。
抗告費用新臺幣壹仟元由抗告人負擔。
    理  由
一、抗告意旨略以：伊前依本院99年度司促字第2339號支付命令
    據以聲請對相對人強制執行，並經本院99年度司執字第2611
    5號強制執行在案。嗣相對人對伊提起本件請求償還委任費
    用訴訟，雖相對人未表明本件屬債務人異議之訴，惟依相對
    人之起訴狀內容，解釋上應係依強制執行法第14條第1項規
    定提起債務人異議之訴，則依法自應由執行法院即本院管轄
    ，不應移送管轄云云。
二、按訴訟，由被告住所地之法院管轄，共同訴訟之被告數人，
    其住所不在一法院管轄區域內者，各該住所地之法院俱有管
    轄權；又訴訟之全部或一部，法院認為無管轄權者，依原告
    聲請或依職權以裁定移送於其管轄法院，民事訴訟法第1條
    第1項前段、第20條本文及第28條第1項分別定有明文。次按
    管轄權之有無，應依原告主張之事實，按諸法律關於管轄之
    規定而為認定，與其請求之是否成立無涉（最高法院65年台
    抗字第162號判例要旨參照）。
三、經查，本件相對人訴請共同被告林春成代相對人清償其所積
    欠抗告人之債務新臺幣（下同）395,468元及相關利息等，
    係依民法第546條第2項請求償還委任費用之規定，有原審卷
    附相對人之民事起訴狀1份可稽（見原審卷第3、7、8頁），
    則相對人非依強制執行法第14條第1項之規定，提起本件訴
    訟甚明。是抗告人辯稱相對人所提起之本件訴訟解釋上係屬
    債務人異議之訴云云，即非可採。又查，抗告人住於臺南縣
    將軍鄉鯤溟村鯤溟68之1號、林春成之戶籍地則係於臺北縣
    土城市○○○路111巷1之1號6樓，有抗告人及林春成之戶籍
    謄本各1份在卷足憑（見原審卷第24至25頁），揆諸前開規
    定及判例意旨，相對人以抗告人及林春成為共同被告而提起
    本件償還委任費用訴訟，抗告人住所地之臺灣臺南地方法院
    及林春成住所地之臺灣板橋地方法院均為有管轄權之法院。
    從而，原審依職權將本件訴訟移送於有管轄權之臺灣板橋地
    方法院審理，於法並無違誤，抗告意旨指摘原裁定不當，求
    予廢棄，為無理由，應予駁回。
四、據上論結，本件抗告為無理由，依民事訴訟法第436條之1第
    3項、第495條之1第1項、第449條第1項、第95條、第78條，
    裁定如主文。
中    華    民    國    99    年    12    月    21    日
                  民事第三庭  審判長法  官  郭美杏
                                    法  官  孫正華
                                    法  官  魏式瑜
以上正本係照原本作成。
本裁定不得再為抗告。
中    華    民    國    99    年    12    月    21    日
                                    書記官  曾鈺馨

司法院資訊處製作；財團法人民間司法改革基金會備份。
